# 求教陈版，非同一控制下企业吸收合并中递延所得税的确认问题

提问人：孙笑明 时间：2017-12-28 12:29:55
陈版，您好，在预审中遇到一个实务问题，与《瑞华研究》问题2-3-25相似，《瑞华研究》解答了控股合并情况下的处理，我们预审的企业是吸收合并，感谢陈版。 问题： 1 、非同一控制下企业吸收合并被购买方可辨认净资产公允价值大于其账面价值，收购方个别报表是否需要确认递延所得税负债 2 、如果确认递延所得税负债是否应当确认为商誉 3 、如果确认为商誉，商誉的减值测试依旧按照《企业会计准则第 8 号——资产减值》来进行测试吗？ 背景：A公司 2015 年收购了一家全资子公司B（非同一控制下企业合并、购买日为 2015 年 12 月 10 日）， 购买对价全部以货币资金支付，并进行了以财务报告为目的的资产评估,B公司账面净资产-70万，经评估后公允价值净资产 1730 万，具体为固定资产增值 800 万，土地使用权增值 1000 万，A公司付出货币资金 1730 万元（合并成本）。 2017 年 10 月，A公司将B公司吸收合并。在购买日 2015 年 12 月份至 2017 年 10 月份期间，B公司除将固定资产及土地出租，每年取得租金收入 144 万外，无其他业务活动。

回答人：chenyiwei
此处的B是否不构成“业务”，只有房屋和土地？如果是，则当初控股合并时在合并报表层面就不应产生商誉和递延所得税。现在吸收合并完成后，在A的个别报表层面，基于“初始确认豁免”和“下推会计”原则，也不应确认商誉和递延所得税。